Config:
  hfst:
    Gen: ../../../src/generator-gt-norm.hfst
    Morph: ../../../src/analyser-gt-norm.hfst
  xerox:
    Gen: ../../../src/generator-gt-norm.xfst
    Morph: ../../../src/analyser-gt-norm.xfst
    App: lookup

Tests:



# todo:
# Proofread the gold standard (below)
# Then: run analyser, then correct.
# Based on LS 2014

  Noun - потыр: # Noun 122 'word' - full paradigm, FIXME!
     потыр+N+Sg+Nom: потыр
     потыр+N+Sg+PxSg1+Nom: потрум
     потыр+N+Sg+PxSg2+Nom: потырын #
     потыр+N+Sg+PxSg3+Nom: потре
     потыр+N+Sg+PxDu1+Nom: потруме̄н
# (2007: 30) short
     потыр+N+Sg+PxDu2+Nom: потры̄н #
     потыр+N+Sg+PxDu3+Nom: потре̄н #
     потыр+N+Sg+PxPl1+Nom: потрув
     потыр+N+Sg+PxPl2+Nom: потры̄н #
     потыр+N+Sg+PxPl3+Nom: потраныл
     
     потыр+N+Sg+Loc: потрыт
     потыр+N+Sg+PxSg1+Loc: потрумт #
     потыр+N+Sg+PxSg2+Loc: потрынт #
     потыр+N+Sg+PxSg3+Loc: потре̄т 
     потыр+N+Sg+PxDu1+Loc: потырме̄нт #
     потыр+N+Sg+PxDu2+Loc: потры̄нт #
     потыр+N+Sg+PxDu3+Loc: потре̄нт #
     потыр+N+Sg+PxPl1+Loc: потрувт 
     потыр+N+Sg+PxPl2+Loc: потры̄нт #
     потыр+N+Sg+PxPl3+Loc: потранылт #

#    (2007: 43)    explicitely not this +Dat??
     потыр+N+Sg+Lat: потрын 
     потыр+N+Sg+Abl: потырныл #
     потыр+N+Sg+Ins: потрыл #
     потыр+N+Sg+Tra: потрыг  
     
     потыр+N+Du+Nom: потырыг #
     потыр+N+Du+PxSg1+Nom: потрагум #
     потыр+N+Du+PxSg2+Nom: потрагын #
     потыр+N+Du+PxSg3+Nom: потраге #
     потыр+N+Du+PxDu1+Nom: потрагме̄н #
     потыр+N+Du+PxDu2+Nom: потрагы̄н #
     потыр+N+Du+PxDu3+Nom: потраге̄н #
     потыр+N+Du+PxPl1+Nom: потрагув #
     потыр+N+Du+PxPl2+Nom: потрагы̄н #
     потыр+N+Du+PxPl3+Nom: потраганыл #

     потыр+N+Pl+Nom: потрыт
     потыр+N+Pl+Abl: потрытныл
     потыр+N+Pl+Ins: [потрытыл, потрытл]
     потыр+N+Pl+Loc: [потрытыт, потрытт]
     потыр+N+Pl+PxSg1+Nom: потранум 
     потыр+N+Pl+PxSg2+Nom: потранын #
     потыр+N+Pl+PxSg3+Nom: потранэ 
     потыр+N+Pl+PxDu1+Nom: потранме̄н #
     потыр+N+Pl+PxDu2+Nom: потраны̄н #
     потыр+N+Pl+PxDu3+Nom: потранэ̄н 
     потыр+N+Pl+PxPl1+Nom: потранув #
     потыр+N+Pl+PxPl2+Nom: потраны̄н #
     потыр+N+Pl+PxPl3+Nom: потрананыл #

# потраме̄гыт
# потрамасум
# потраныл
# потранылт
# потрамасме̄н
# потармасӯв
# потраме̄в
# потраме̄гыт
# потранэтув
# потранэ̄тыл
# потрамасыт
# потрамас
# потрамаӈкв
# потыртас
# потыртасыт

